【裁判字號】    94,訴,2648
【裁判日期】    950403
【裁判案由】    拆除地上物等
【裁判全文】
臺灣臺中地方法院民事判決  94年度訴字第2648號
原      告  天○○
            巳○○
共      同
訴訟代理人  劉有德律師
原      告  酉○○
            戌○○
            申○○
            午○○
            地○○
上  一  人
法定代理人  寅○○
上五人共同
訴訟代理人  未○○○
複代理人    劉有德律師
原      告  宇○○
            壬○○
            癸○○
            子○○
                      3樓
兼上四人共同
訴訟代理人  亥○○
複代理人    劉有德律師
被      告  辛○○即江行福
            戊○○
上  一  人
訴訟代理人  丑○○
被      告  卯○○
            甲○○
            丙○○
            丁○○
兼上二人共同
法定代理人  辰○
兼上五人共同
訴訟代理人  乙○○
被告        江彥霖即庚○○
兼上一人
訴訟代理人  己○○
上列當事人間拆除地上物等事件，本院於95年3月21日言詞辯論
終結，判決如下：
    主      文
被告辛○○即江行福、江彥霖即庚○○、己○○、丙○○、丁○○、辰○應將坐落台中市○區○○段三小段一之七地號土地內，
如附圖所示編號4、面積０．０一０八公頃土地上之地上物拆除
，並將土地交還原告及其他共有人全體。
前項拆除地上物交還土地之履行期間為三個月。
被告辛○○即江行福應給付原告天○○、巳○○、亥○○各新台
幣伍萬玖仟肆佰伍拾參元，給付原告酉○○、戌○○、地○○各
新台幣壹萬捌仟陸佰捌拾陸元，給付原告午○○、申○○各新台
幣壹仟陸佰玖拾玖元，給付原告宇○○新台幣捌仟肆佰玖拾參元
，給付原告壬○○新台幣肆仟柒佰壹拾玖元，給付原告癸○○、
子○○各新台幣壹仟捌佰捌拾捌元；另應自民國九十四年十二月
一日起至交還第一項占用土地之日止，按年給付原告天○○、巳
○○、亥○○各新台幣捌仟零陸拾肆元，給付原告酉○○、戌○○、地○○各新台幣貳仟伍佰參拾肆元，給付原告午○○、申○○各新台幣貳佰參拾元，給付原告宇○○新台幣壹仟壹佰伍拾貳
元，給付原告壬○○新台幣陸佰肆拾元，給付原告癸○○、子○○各新台幣貳佰伍拾陸元。
原告其餘之訴駁回。
訴訟費用由被告辛○○即江行福、江彥霖即庚○○、己○○、丙○○、丁○○、辰○負擔拾分之捌，餘由原告負擔。
本判決原告勝訴部分，於原告以新台幣陸拾玖萬元為被告供擔保
後，得假執行。
原告其餘假執行之聲請駁回。
    事實及理由
一、原告主張：坐落台中市○區○○段三小段1之7地號土地為原
    告與訴外人楊坤錫、楊聯旺、楊振鎰、羅楊招、楊平和、楊
    寶玉、楊張邁、陳惠蘭、賴王圓、劉啟光、林瑞明、陳朝宗
    、林令宜、林世偉、鄧令惠等分別共有，其中原告天○○、
    巳○○、亥○○應有部分各60分之7，酉○○、戌○○、地
    ○○應有部分各300分之11、午○○、申○○應有部分各300
    分之1，宇○○應有部分為60分之1，壬○○應有部分為540
    分之5，癸○○、子○○應有部分各為540分之2。被告未經
    原告及其他共有人同意，就其有事實上處分權之地上物占用
    系爭土地如附圖所示編號４位置，占用面積0．0108公頃，
    兩造間無租賃關係存在。爰依共有物物上請求權之法律關係
    ，請求被告將前揭占有土地內之地上物拆除，將土地交還原
    告及其他共有人全體。被告並享有免付相當於租金之利益，
    致原告等無法使用該土地，受有相當於租金之損害，被告並
    應返還不當得利，計算如下：系爭土地86年7月之申報地價
    為每平方公尺新台幣（下同）14,400元，89年7月為14,080
    元，93年1月為8,000元，則遭被告占用之土地申報地價88年
    1月1日至89年6月30日為2,332,800元（14,400元×108㎡×1
    . 5年），89年7月1日至92年12月31日為5,322,240元（14,0
    80元×108㎡×3.5年），93年1月1日至94年11月30日1,656,
    000元｛8,000元×108㎡×（1＋11／12）年｝，合計為9,31
    1, 040元，其10％為931,104元，是而依原告之應有部分比
    例，被告自88年1月1日至94年11月30日，應各給付原告天○○、巳○○、亥○○各108,628元（931,104×7／60），酉
    ○○、戌○○、地○○各34,140元（931,104×11／300），
    午○○、申○○各3,103元（931,104×1／300），宇○○15
    ,518元（931,104×1／60），壬○○8,621元（931,104×5
    ／540），癸○○、子○○各3,448元（931,104×2／540）
    。系爭土地93年1月之申報地價每平方公尺為8,000元，以其
    10％計算，被告自94年12月1日起，每年尚有86,400元之不
    當得利（8,000元×108㎡×10 ％】，則至被告將系爭土地
    上之地上物拆除，交還土地予原告及共有人全體止，被告每
    年應給付原告天○○、巳○○、亥○○各10,080元（86,400
    元×7／60），原告酉○○、戌○○、地○○各3,168元（86
    ,400 元×11／300），原告午○○、申○○各288元（86,40
    0元×1／300），原告宇○○1,440元（86,400元×1／60）
    ，原告壬○○800元（86,400×5／540），原告癸○○、子
    ○○各320元（86,400元×2／540）。爰依不當得利之法律
    關係，訴請被告給付上開不當得利。並聲明：(一)被告應將坐
    落台中市○區○○段三小段第1之7地號土地內，如附圖所示
    編號4、面積0.0108公頃土地上之地上物拆除，並將土地交
    還原告及其他共有人全體；(二)被告應給付原告天○○、巳○○、亥○○各108,628元，給付原告酉○○、戌○○、地○○各34,140元，給付原告午○○、申○○各3,103元，給付
    原告宇○○15, 518元，給付原告壬○○8,621元，給付原告
    癸○○、子○○各3,448元；另應自94年12月1日起至交還前
    項占用土地之日止，各按年給付原告天○○、巳○○、亥○○各10,080元，給付原告酉○○、戌○○、地○○各3,168
    元，給付原告午○○、申○○各288元，給付原告宇○○1,4
    40元，給付原告壬○○800元，給付原告癸○○、子○○各
    320元。如其中一被告已為全部之給付，其餘被告即免給付
    義務；(三)願供擔保，請准宣告假執行。
二、被告抗辯：占用系爭土地上之房屋課稅面積僅86平方公尺，
    占用面積並未如原告主張。且兩造間有口頭上租賃契約存在
    ，僅無給付租金之證明。系爭房屋有經過買賣，原告如要拆
    除地上物亦應補償被告，原告不得請求拆除房屋返還土地。
    又租金時效只有5年，本件租金之請求已罹時效，援引時效
    抗辯。且認為租金以年息10%計算過高，應以年息4%計算較
    為洽當。現房屋只有被告辛○○即江行福使用中，其他被告
    均無占用，其他被告無不當得利。再被告卯○○、戊○○、
    乙○○、甲○○業已拋棄對其被繼承人江金俊之繼承，原告
    仍對被告卯○○、戊○○、乙○○、甲○○起訴，乃當事人
    不適格，屬顯無理由。並聲明：原告之訴駁回。
三、兩造不爭執之事實：
    坐落台中市○區○○段三小段1之7地號土地為原告與訴外人
    楊坤錫、楊聯旺、楊振鎰、羅楊招、楊平和、楊寶玉、楊張
    邁、陳惠蘭、賴王圓、劉啟光、林瑞明、陳朝宗、林令宜、
    林世偉、鄧令惠等分別共有，其中原告天○○、巳○○、亥
    ○○應有部分各60分之7，酉○○、戌○○、地○○應有部
    分各300分之11、午○○、申○○應有部分各300分之1，宇
    ○○應有部分為60分之1，壬○○應有部分為540分之5，癸○○、子○○應有部分各為540分之2。
四、得心證之理由：
    兩造厥有爭執者，為兩造間就地上物占用土地有無租賃關係
    存在？原告得否請求拆除地上物返還土地？及原告得否請求
    被告給付相當於租金之不當得利？
(一)關於拆除地上物部分：
１、按給付之訴關於當事人適格之要件，乃須主張在私法上有請
    求權，或就該請求權有處分權或管理權之人為原告，以其義
    務人為被告。本件原告乃主張其為系爭土地之分別共有人，
    本於共有物物上權之法律關係，並主張被告均為其義務人，
    而提起本件訴訟。是依上說明，原告對被告提起本件訴訟，
    尚無當事人不適格之情形。被告卯○○、戊○○、乙○○、
    甲○○以其四人業已拋棄對其被繼承人江金俊之繼承為由，
    抗辯原告仍對其四人起訴，乃當事人不適格云云，尚有誤會
    ，合先敘明。
２、按各共有人對於第三人得就共有物之全部本於所有權之請求
    ，但回復共有物之請求，僅得為共有人全體之利益為之；次
    按所有人對於無權占有或侵奪其所有物者，得請求返還之，
    對於妨害其所有權者，得請求除去之，有妨害其所有權之虞
    者，得請求防止之，民法第821條、第767條分別定有明文。
    原告主張坐落台中市○區○○段三小段1之7地號土地為原告
    與訴外人楊坤錫、楊聯旺、楊振鎰、羅楊招、楊平和、楊寶
    玉、楊張邁、陳惠蘭、賴王圓、劉啟光、林瑞明、陳朝宗、
    林令宜、林世偉、鄧令惠等分別共有，其中原告天○○、巳
    ○○、亥○○應有部分各60分之7，酉○○、戌○○、地○○應有部分各300分之11、午○○、申○○應有部分各300分
    之1，宇○○應有部分為60分之1，壬○○應有部分為540分
    之5，癸○○、子○○應有部分各為540分之2，被告有事實
    上處分權之地上物占用系爭土地如附圖所示編號４位置，占
    用面積0．0108公頃等情，固據其提出複丈成果圖及土地登
    記謄本為證，並聲請向臺中市稅捐稽徵處函查占用系爭土地
    上房屋即門牌號臺中市○○路401巷19號房屋之稅籍紀錄，
    亦有該處民權分處94年12月30日中市稅民分二字第09490135
    48號函所檢附之房屋稅籍紀錄表在卷可憑，並據本院92年度
    重訴字第903號無權占有等事件會同臺中市中山地政事務所
    人員至現場勘測屬實，製有本院勘驗筆錄及該所93年1月30
    日中山地所二字第0930001473號函所檢附之複丈成果圖附於
    該卷內可稽。惟查：
(1)、被告卯○○、戊○○、乙○○、甲○○部分：
    按系爭建物尚未辦理所有權第一次登記，繼承人如已協議分
    割遺產，各繼承人就其分得之部分，縱未辦理繼承登記，亦
    有事實上處分權，非無拆除之權能，請求拆屋還地，即無以
    他繼承人為共同被告之必要，最高法院著有 91年台上字第
    583號判決意旨足資參照。經查占用系爭土地上之地上物並
    未辦理所有權第一次登記，其原就該地上物取得事實上處分
    權者，乃被告辛○○即江行福、江彥霖即庚○○、己○○及
    訴外人江金俊應有部分各四分之一，嗣訴外人江金俊於81年
    3月20日死亡，其繼承人原為被告卯○○、戊○○、乙○○
    、甲○○及訴外人江明錩，惟被告卯○○、戊○○、乙○○
    、甲○○四人業已於81年5月18日向本院聲明拋棄繼承，並
    經本院准予備查，嗣訴外人江明錩又於94年12月15日死亡，
    其繼承人為被告丙○○、丁○○及辰○，有前開房屋稅籍紀
    錄表、原告提出之戶籍謄本及本院81年度繼字第388號拋棄
    繼承事件卷證可稽。即知就本件地上物有事實上處分權者，
    乃被告辛○○即江行福、江彥霖即庚○○、己○○應有部分
    各四分之一，被告丙○○、丁○○及辰○公同共有四分之一
    。則被告卯○○、戊○○、乙○○、甲○○四人既已拋棄對
    其繼承人江金俊之繼承，就本件地上物即無事實上處分權。
    原告併以被告卯○○、戊○○、乙○○、甲○○四人併為被
    告提起本件訴訟，請求拆除地上物，返還土地，依上說明，
    即無理由。
(2)、被告辛○○即江行福、江彥霖即庚○○、己○○、丙○○、
    丁○○、辰○部分：
、被告辛○○即江行福、江彥霖即庚○○、己○○、丙○○、
    丁○○及辰○雖抗辯：占用系爭土地房屋課稅面積僅86平方
    公尺，占用面積並未如原告主張，且兩造間有口頭上租賃契
    約存在，僅無給付租金之證明，系爭房屋有經過買賣，原告
    如要拆除地上物亦應補償被告云云。然：被告就其抗辯兩造
    間有租賃契約存在云云，並未舉證以實其說，依民事訴訟法
    第277條前段，當事人主張有利於己之事實者，就其事實有
    舉證之責任之規定，即難認其此部分之抗辯為真實。再被告
    抗辯：占用系爭土地房屋課稅面積僅86平方公尺，占用面積
    並未如原告主張云云，固據其提出臺中市稅捐稽徵處房屋稅
    籍證明書為證，而雖依該稅籍證明書所示，其第一層課稅面
    積僅有86平方公尺。惟如前述，被告辛○○即江行福、江彥
    霖即庚○○、己○○應有部分各四分之一，被告丙○○、丁○○及辰○公同共有四分之一事實上處分權現由被告辛○○
    即江行福使用，其餘被告未使用，占用系爭土地之地上物乃
    占用系爭土地如附圖所示編號４位置，占用面積0．0108公
    頃，並為被告對如附圖所示編號４位置，是現行被告辛○○
    即江行福占用範圍所不爭執，自難認課稅面積即為上開地上
    物占用範圍，被告此部分之抗辯，亦無理由。本件被告辛○○即江行福、江彥霖即庚○○、己○○、丙○○、丁○○及
    辰○有事實上處分權之地上物既無權占有系爭土地，原告即
    得本於上開民法第821條、第767條之規定，請求被告拆除地
    上物，返還土地。被告抗辯原告應予補償云云，亦無法律上
    之依據，自亦無理由。是原告本於民法第821條、第767條規
    定之法律關係，請求被告辛○○即江行福、江彥霖即庚○○
    、己○○、丙○○、丁○○、辰○將坐落台中市○區○○段
    三小段第1之7地號土地內，如附圖所示編號4、面積0.0108
    公頃土地上之地上物拆除，並將土地交還原告及其他共有人
    全體，於法相符，應予准許。
、判決所命之給付，其性質非長期間不能履行，或斟酌被告之
    境況，兼顧原告之利益，法院得於判決內定相當之履行期間
    或命分期給付，民事訴訟法第396條第1項前段定有明文。拆
    除地上物交還土地，非立時可就，爰斟酌實際情況暨兩造主
    張抗辯，訂履行期間為三個月，以資兼顧。
(二)關於不當得利部分：
１、被告卯○○、戊○○、乙○○、甲○○、江彥霖即庚○○、
    己○○、丙○○、丁○○、辰○部分：
    次按不當得利依民法第179條前段之規定，乃以無法律上之
    原因受有利益，而致他人受損害者為其要件。被告卯○○、
    戊○○、乙○○、甲○○、江彥霖即庚○○、己○○、丙○○、丁○○、辰○均抗辯：現房屋只有被告辛○○即江行福
    使用中，其他被告均無占用等語，則被告卯○○、戊○○、
    乙○○、甲○○、江彥霖即庚○○、己○○、丙○○、丁○○、辰○既均否認曾有現實使用占用系爭土地之地上物，即
    應由原告就其主張被告卯○○、戊○○、乙○○、甲○○、
    江彥霖即庚○○、己○○、丙○○、丁○○、辰○有現實使
    用占用系爭土地之地上物，而享有免付相當於租金之利益，
    致原告等無法使用該土地，受有相當於租金之損害云云，盡
    其舉證之責任。而原告既未就其此部分之主張，舉證以實其
    說，依上開民事訴訟法第277條前段之規定，即難認原告此
    部分之主張為真實。再如前述，被告卯○○、戊○○、乙○○、甲○○業已拋棄對其繼承人江金俊之繼承，更難認其曾
    現實使用占用系爭土地上之地上物。被告卯○○、戊○○、
    乙○○、甲○○、江彥霖即庚○○、己○○、丙○○、丁○○、辰○既未曾現實使用占用系爭土地之地上物，原告對被
    告卯○○、戊○○、乙○○、甲○○、江彥霖即庚○○、己○○、丙○○、丁○○、辰○依不當得利之法律關係，訴請
    其因占用而給付相當於租金之不當得利，即不合於上開不當
    得利之構成要件，原告此部分之主張，即無理由。
２、被告辛○○即江行福部分：
    又按城市地方房屋之租金，以不超過土地及其建築物申報總
    價年息百分之十為限，土地法第97條第1項亦有明文。再土
    地法第97條關於房屋及基地計收租金之規定，於損害賠償事
    件雖非當然一體適用，然亦未嘗不可據為計算賠償之標準，
    最高法院亦著有49年度台上字第1230號判例足資參照。被告
    辛○○即江行福既現實使用占用系爭土地之地上物，無權占
    用系爭土地而受有利益，並致原告受有損害，原告雖得請求
    被告辛○○即江行福給付依上開說明按系爭土地申報總價年
    息百分之十以內計算相當於租金之不當得利。惟按租金之請
    求權因五年間不行使而消滅，既為民法第126條所明定，至
    於終止租約後之賠償與其他無租賃契約關係之賠償，名稱雖
    與租金異，然實質上仍為使用土地之代價，債權人應同樣按
    時收取，不因其契約終止或未成立而謂其時效之計算應有不
    同，最高法院亦著有49年台上字第1730號判例意旨足資參照
    。被告辛○○即江行福就原告請求給付相當於租金之不當得
    利逾五年部分，援引時效抗辯，即合於法律之規定。觀之本
    件原告乃於94年11月25日提起本件訴訟，有原告之起訴狀在
    卷可憑，其得請求不當得利之範圍即僅得自89年11月25日起
    算。又查本件系爭土地申報地價89年7月為14,080元，93年1
    月為8, 000元，有原告提出之地價謄本在卷可憑。而系爭土
    地位於台中市○○路401巷內，交通便利，惟因市中心向西
    屯區○○○○路段日趨沒落，且占用系爭土地之房屋係屬老
    舊建築等情，業據本院上開92年度重訴字第903號無權占有
    等事件會同臺中市中山地政事務所人員至現場勘測屬實，製
    有前開本院勘驗筆錄及該所前開複丈成果圖附於該卷內可稽
    。本院審酌該土地之坐落位置、工商繁榮程度、可得利用之
    經濟價值等情事，認被告應返還之利益，應以土地申報總價
    額年息百分之八計算為適當。是被告辛○○即江行福自89年
    11 月25日起至94年11月30日止，應給付之不當得利合計應
    為原告天○○、巳○○、亥○○各59,453元，原告酉○○、
    戌○○、地○○各18,686元，原告午○○、申○○各1,699
    元，原告宇○○8,493元，原告壬○○4,719元，原告癸○○
    、子○○各1,888元；另自94年12月1日起至交還前項占用土
    地之日止，按年應給付之不當得利額，原告天○○、巳○○
    、亥○○應各為8,064元，原告酉○○、戌○○、地○○各
    為2,534元，原告午○○、申○○各為230元，原告宇○○
    1,152元，原告壬○○640元，原告癸○○、子○○各256元
    （計算式詳如附表）。原告在此範圍內之請求，自有理由，
    應予准許，原告逾此範圍之請求即非正當，應予駁回。
(三)綜上所述，原告本於共有物物上請求權之法律關係，請求被
    告將坐落台中市○區○○段三小段第1之7地號土地內，如附
    圖所示編號4、面積0.0108公頃土地上之地上物拆除，並將
    土地交還原告及其他共有人全體；及依不當得利之法律關係
    ，請求被告給付原告天○○、巳○○、亥○○各108,628元
    ，給付原告酉○○、戌○○、地○○各34,140元，給付原告
    午○○、申○○各3,103元，給付原告宇○○15, 518元，給
    付原告壬○○8,621元，給付原告癸○○、子○○各3,448元
    ；另應自94年12月1日起至交還前項占用土地之日止，各按
    年給付原告天○○、巳○○、亥○○各10,080元，給付原告
    酉○○、戌○○、地○○各3,168元，給付原告午○○、申
    ○○各288元，給付原告宇○○1,440元，給付原告壬○○80
    0元，給付原告癸○○、子○○各320元。如其中一被告已為
    全部之給付，其餘被告即免給付義務，即於依共有物物上請
    求權之法律關係，請求被告辛○○即江行福、江彥霖即庚○○、己○○、丙○○、丁○○、辰○將坐落台中市○區○○
    段三小段1之7地號土地內，如附圖所示編號4、面積0.0108
    公頃土地上之地上物拆除，並將土地交還原告及其他共有人
    全體；及依不當得利之法律關係，請求被告辛○○即江行福
    給付原告天○○、巳○○、亥○○各59,453元，原告酉○○
    、戌○○、地○○各18,686元，原告午○○、申○○各1,69
    9元，原告宇○○8,493元，原告壬○○4,719元，原告癸○○、子○○各1,888元；另自94年12月01日起至交還前項占
    用土地之日止，按年應給付之不當得利額，原告天○○、巳
    ○○、亥○○應各為8,064元，原告酉○○、戌○○、地○○各為2,534元，原告午○○、申○○各為230元，原告宇○○1,152元，原告壬○○640元，原告癸○○、子○○各256
    元範圍內為有理，應予准許，逾此請求之範圍，即無理由，
    應予駁回。原告陳明願供擔保，聲請宣告假執行，經核原告
    勝訴部分，合於法律之規定，爰酌定相當之擔保金額宣告之
    ，原告其餘假執行之聲請，因其訴之駁回而失所依附，應併
    駁回。
五、訴訟費用負擔之依據：民事訴訟法第79條、第85條第1項前
    段。
中    華    民    國    95    年    4     月    3     日
                  民事第二庭    法  官  陳秋月
正本係照原本作成。
如對本判決上訴，須於判決送達後20日內向本院提出上訴狀。
中    華    民    國    95    年    4     月    3     日
                                書記官  黃舜民
附表：應返還利益額（計算式：當期申報地價×占有面積×8％
      ×年數×應有部分＝應返還利益額，元以下四捨五入）
┌──────┬─────────────────────────┬───┐
│            │  89年11月25日起至94年11月30日止                  │合計  │
├──────┼─────────────────────────┼───┤
│天○○、楊│14,080×108×8%×（6／30＋37）/12×7／60＝43,997  │59,453│
│標、亥○○  │(89.11.25-92.12. 31)                              │      │
│            ├─────────────────────────┤      │
│            │8,000×108×8%×23/12×7／60＝15,456              │      │
│            │(93.01.01-94.11.30)                               │      │
├──────┼─────────────────────────┼───┤
│酉○○、楊福│14,080×108×8%×（6／30＋37）/12×11／300＝      │18,686│
│灥、地○○  │13,828 (89.11.25-92.12. 31)                       │      │
│            ├─────────────────────────┤      │
│            │8,000×108×8%×23/12×11／300＝4,858             │      │
│            │ (93.01.01-94.11.30)                              │      │
├──────┼─────────────────────────┼───┤
│午○○、楊惠│14,080×108×8%×（6／30＋37）/12×1／300＝       │1,699 │
│鈺          │1,257 (89.11.25-92.12. 31)                        │      │
│            ├─────────────────────────┤      │
│            │8,000×108×8%×23/12×1／300＝442                │      │
│            │ (93.01.01-94.11.30)                              │      │
├──────┼─────────────────────────┼───┤
│宇○○      │14,080×108×8%×（6／30＋37）/12×1／60＝6,285   │8,493 │
│            │(89.11.25-92.12. 31)                              │      │
│            ├─────────────────────────┤      │
│            │8,000×108×8%×23/12×1／60＝2,208               │      │
│            │(93.01.01-94.11.30)                               │      │
├──────┼─────────────────────────┼───┤
│壬○○      │14,080×108×8%×（6／30＋37）/12×5／540＝3,492  │4,719 │
│            │(89.11.25-92.12. 31)                              │      │
│            ├─────────────────────────┤      │
│            │8,000×108×8%×23/12×5／540＝1,227              │      │
│            │(93.01.01-94.11.30)                               │      │
├──────┼─────────────────────────┼───┤
│癸○○、吳淑│14,080×108×8%×（6／30＋37）/12×2／540＝1,397  │1,888 │
│聲          │(89.11.25-92.12. 31)                              │      │
│            ├─────────────────────────┤      │
│            │8,000×108×8%×23/12×2／540＝491                │      │
│            │(93.01.01-94.11.30)                               │      │
├──────┼─────────────────────────┼───┤
│            │  94年12月1日起至返還土地止之按年給付額           │合計  │
├──────┼─────────────────────────┼───┤
│天○○、楊│8,000×108×8%×1×7／60＝8,064                   │      │
│標、亥○○  │                                                  │      │
├──────┼─────────────────────────┼───┤
│酉○○、楊福│8,000×108×8%×1×11／300＝2,534                 │      │
│灥、地○○  │                                                  │      │
├──────┼─────────────────────────┼───┤
│午○○、楊惠│8,000×108×8%×1×1／300＝230                    │      │
│鈺          │                                                  │      │
├──────┼─────────────────────────┼───┤
│宇○○      │8,000×108×8%×1×1／60＝1,152                   │      │
├──────┼─────────────────────────┼───┤
│壬○○      │8,000×108×8%×1×5／540＝640                    │      │
├──────┼─────────────────────────┼───┤
│癸○○、吳淑│8,000×108×8%×1×2／540＝256                    │      │
│聲          │                                                  │      │
└──────┴─────────────────────────┴───┘


司法院資訊處製作；財團法人民間司法改革基金會備份。
